臺灣基隆地方法院刑事判決　　　　　　　 99年度訴字第631號
公　訴　人　臺灣基隆地方法院檢察署檢察官
被　　　告　鄒麗芳
選任辯護人　黃丁風律師
　　　　　　黃雅羚律師
上列被告因違反貪污治罪條例等案件，經檢察官提起公訴（98年
度偵字第3360號），本院判決如下：
    主  文
鄒麗芳無罪。
    理  由
一、公訴意旨略以：被告鄒麗芳係基隆市安樂地政事務所第三課
    技工，長期擔任該所之出納業務，至民國96年，被告改任出
    納助理，惟因出納員游珊華初任公職，業務生疏，僅掛名為
    出納，實際之出納業務均仍由被告執行。被告明知依基隆市
    政府函頒之「基隆市各地事務所受理申請退還地政規費簡化
    作業注意事項」及「基隆市安樂地政事務退費程序表」之規
    定，凡退費淨額新台幣（下同）2 萬元以上，一律由市庫退
    還，市庫核發後由出納開立受款人為申請人之支票並通知申
    請人來領，或依申請人之要求直接轉入申請人之銀行帳戶，
    詎鄒麗芳於96年6 、7 月間，先後辦理地政士許淵芳、李秀
    玉、趙予邡代理其客戶申請退還測量費、複丈費、登記費之
    申請案時，得知基隆市政府已依上述程序撥款至安樂地政事
    務所帳戶內，竟意圖為自己不法所有，向游珊華佯稱「主任
    指示要發放現金予申請民眾，以資便民，故支票抬頭寫游珊
    華」等語，而由被告分別於96年6 月27日、7 月2 日、7 月
    25日，開立發票人安樂地政事務所之台灣銀行支票，面額各
    29400 元、31200 元、56980 元，受款人均記載為游珊華，
    而非申請之民眾或地政士，游珊華在不知其情下於票背蓋用
    取款背書之印章後，支票交予被告，被告旋於96年6 月28日
    、7 月3 日、7 月26日前往臺灣銀行基隆分行提示兌領同面
    額之現金，將上開款項侵占入己，並未將款項發還予上開申
    請案之民眾或地政士。其後被告為掩其行，藉詞漏蓋印章，
    向陳桂英借用其私章，盜蓋用在鄒麗芳自行制作之筆記本（
    封面註記93年度）內，並記載「96.6.29轉陳桂英現金29400
    」、「96.7.4轉陳桂英現金31200」、「96.7.30轉陳桂英現
    金56980」 等字樣，足生損害於陳桂英本人及安樂地政事務
    所退還規費之正確性。嗣於97年5 月間審計部基隆審計室前
    來查帳，安樂地政事務所自行清查並向申請退費之地政士詢
    問，發覺尚未退費，移由調查單位偵辦，查獲上情，因認被
    告涉有刑法第217 條第2 項偽造印文罪、貪污治罪條例第6
    條第3 款之侵占非公用財物罪嫌。
二、按犯罪事實應依證據認定之，無證據不得認定犯罪事實；不
    能證明被告犯罪者，應諭知無罪之判決，刑事訴訟法第154
    條第2 項、第301 條第1 項分別定有明文。次按認定不利於
    被告之事實，須依積極證據，苟積極證據不足為不利於被告
    事實之認定時，即應為有利於被告之認定，更不必有何有利
    之證據；又事實之認定，應憑證據，如未能發現相當證據，
    或證據不足以證明，自不能以推測或擬制之方法，以為裁判
    基礎；被告否認犯罪事實所持之辯解，縱屬不能成立，仍非
    有積極證據足以證明其犯罪行為，不能遽為有罪之認定。而
    刑事訴訟法上所謂認定犯罪事實之積極證據，係指適合於被
    告犯罪事實之認定之積極證據而言，雖不以直接證據為限，
    間接證據亦包括在內；然而無論直接或間接證據，其為訴訟
    上之證明，須於通常一般之人均不致有所懷疑，而得確信其
    為真實之程度者，始得據為有罪之認定，倘其證明尚未達到
    此一程度，而有合理之懷疑存在時，致使無從形成有罪之確
    信，根據「罪證有疑，利於被告」之證據法則，即不得遽為
    不利被告之認定。復次，被告或共犯之自白不得作為有罪判
    決之唯一證據；仍應調查其他必要之證據，以察其是否與事
    實相符，刑事訴訟法第156 條第2 項亦規定甚詳。申言之，
    被告之自白縱使具有任意性，苟無補強證據，亦無從擔保自
    白之真實性，以是之故，立法推定其證據證明力不足，必待
    第二證據即補強證據出現，始得察其自白是否與事實相符。
    被告以外之人所為之供述證據，無論出於共犯、同案被告、
    被害人、告訴人或證人，其證據價值更為薄弱，縱使證人有
    具結偽證之處罰，亦無從擔保其證言之真實性，如係此等之
    人所為單一之指述，當然推定其證據證明力不足，無需探究
    其指述之真實性如何。此所以有數量法則（數量規則）之產
    生，蓋數量法則乃證據容許性規則之一，而補強法則乃數量
    法則之一。除前述被告之自白必須補強證據加以補強外，主
    要待證事實需有證人（廣義證人包括共犯、同案被告、被害
    人、告訴人等）二人以上，亦即單一證人之證言，仍須依其
    他第二證據加以補強（見陳樸生著刑事證據法第7 章第3 節
    第534 頁）。進而言之，自白係被告之認罪行為，其證據證
    明力最強，立法猶規定不得作為有罪判決之唯一證據；則舉
    重以明輕，被告以外之人之指述或證述，尤亦不得作為有罪
    判決之唯一證據。復次，在證據法則上，補強證據必須補強
    待證事實，至任何人均無可置疑之地步，亦即必須符合「超
    越合理懷疑原則」，始得據以論罪；其尚有疑者，利益應歸
    被告，依「罪疑利益歸被告原則」，仍應為有利被告事實之
    認定。申言之，當證據資料尚有對被告有利之合理可疑存在
    時，如無法依客觀方法排除此項合理之可疑，則依罪疑利益
    歸被告原則，不得僅以此項證據資料作為有罪判決之依據；
    在欠缺補強證據足以補強之際，仍應為被告無罪之諭知（最
    高法院30年上字第816 號、40年台上86號、70年台上字第
    2368號、76年台上字第4986號判決參照）。徵諸被告既有不
    自證己罪之特權，亦無自證無罪之義務，此乃當然之法理。
三、證據能力部分：按被告以外之人於審判外之言詞或書面陳述
    ，除法律有規定者外，不得作為證據，刑事訴訟法第159 條
    定有明文，(一)證人於調查時所為之陳述，係屬被告以外之人
    於審判外之言詞陳述，因被告鄒麗芳及其辯護人不同意作為
    證據，本院復查無刑事訴訟法第159 條之1 至第159 條之5
    等例外得作為證據之情形，依前揭規定，此部分證據自不得
    作為認定被告本案犯罪事實存否之證據。(二)至證人等於偵查
    中所為之證述，及本判決所引用之下列各項證據方法之證據
    能力，被告、辯護人及檢察官於本院準備程序時均表示無意
    見，且於本院審理中調查證據時，知有刑事訴訟法第159 條
    第1 項不得為證據之情形，亦未於言詞辯論終結前聲明異議
    ，且本院審酌該等證據作成之客觀情況均無不當，並無不宜
    作為證據之情事，依刑事訴訟法第159 條之5 之規定，認均
    具有證據能力。
四、公訴人認被告鄒麗芳涉有上開罪嫌，係以證人田家樂證述並
    未口頭指示本案2 萬元以上退費以現金發放、證人黃美麗、
    曾國慶、周力行、吳明蘭、游珊華、趙予邡、許淵芳、李秀
    玉等人均未聽聞田家樂有上開指示，陳桂英亦證稱未收領被
    告交付之3 筆退費現金以退還予證人趙予邡、許淵芳、李秀
    玉等人、張美麗則證稱被告曾於96年間多次向證人陳桂英借
    用私章蓋用等情為其論據。
五、訊據被告鄒麗芳不否認分別於96年6 月27日、7 月2 日、7
    月25日，開立發票人安樂地政事務所之台灣銀行支票，面額
    各29400 元、31200 元、56980 元，受款人為游珊華之支票
    各1 紙，並與游珊華於96年6 月28日、7 月3 日、7 月26日
    前往台灣銀行基隆分行提示兌領同面額之現金等情，惟堅決
    否認涉有上開犯行，辯稱：96年2 月、3 月時，田家樂主任
    找我去他的辦公室，跟我說為了便民，除非當事人要求開立
    支票，否則2 萬元以上可以現金的方式退還給當事人；96年
    2 、3 月之後，我把所有不論是2 萬元以上或以下的退款都
    按照上開方式辦理；退費的資料本來就是陳桂英交給我的，
    我去領款項後，只會把現金交給陳桂英，其他申請退費的資
    料我就交給會計室；我會把自己製作的領支票或現金的紀錄
    寫在我自己的筆記本上，筆記本封面上有寫93年度，表示從
    93年度開始記錄，並且請領款人在上面蓋章；另外還有一本
    筆記本，封面上面寫96年度，裡面記錄2 萬元以下的退費；
    我在96年6 月27日、96年7 月2 日、96年7 月25日確實有開
    3 張臺灣銀行支票，面額29400 、31200 、56980 元，受款
    人都是寫游珊華，當天領回來之後，我就把29400 元在96年
    6 月29日、31200 元是在96年7 月4 日、56980 元是在96年
    7 月30日，在陳桂英的櫃台交給陳桂英，並且有登記在封面
    是93年度的筆記本內，且請陳桂英在上面蓋章等語。
六、經查：
  (一)被告辦理證人許淵芳、李秀玉、趙予邡申請退還之款項過程
    是否未符合基隆巿安樂地政事務所之規定程序一節？(1)證人
    即安樂地政事務所第三課（出納業務）課長周力行於偵訊時
    證稱：「一課的收費人員收到申請書、切結書、原始繳費之
    收據後要依照金額有無超過2 萬元，有無跨年度，來做不同
    的處理。如果是2 萬元以下且沒有跨年度，是由一課的收費
    窗口直接以現金退費，同時要記載在收支簿內，如果是二萬
    元以上或是有跨年度，就要移到三課的出納這邊，先行文至
    市政府，市政府核准後，才能退費，出納人員通常為了方便
    收費人員，在等市政府核准文下來後就會開立支票。受款人
    部份會有二種方式，如果是申請人要親自來領支票者，支票
    的抬頭會開受款人的姓名，如果要直接領取現金者，支票抬
    頭會開出納的姓名，由出納人員先行代領，開立支票的過程
    必須經過會計、主任及出納三人蓋章，三人都同意，在開完
    支票後再由出納的人員來協助代領。支票在去台銀領得現金
    後，會將現金交給第一課的收費人員，並請收費人員收到現
    金後在出納人員自製的簽領簿上蓋章簽收。簽領簿冊並非規
    定一定要設置的，是屬於出納人員自行建置的，簽領簿我有
    不定期核對，但我都沒有註記」等語，就當事人申請2 萬元
    以上退費直接領取現金之辦理方式，確與被告所辯辦理本案
    系爭三筆退款之方式相同，被告之主管周力行既對上開辦理
    方式知之甚詳，而本案開立之3 紙支票均以證人游珊華為受
    款人，尚需由游珊華本人出面提領支票，顯見被告辦理系爭
    3 筆退款方式，並非密謀為之。(2)至「基隆巿各地政事務所
    受理申請退還地政規費簡化作業注意事項」第5 款第1 項雖
    規定『退費淨額含新台幣二萬元以上，一律由巿庫退還』及
    「基隆巿安樂地政事務所退費程序表」規定『二萬元以上由
    出納向巿庫申請，巿庫核發後由出納開立支票並通知申請人
    來領，或依申請人之要求直接轉入申請人之銀行帳戶』等節
    ，並未對於開立支票後之退款細節加以規定，即難謂被告所
    為係已有違反上開注意事項。(3)證人田家樂雖否認曾告知被
    告對於當事人申請2 萬元以上退款得以現金為之一節，於偵
    查時證稱：「鄒麗芳所稱為了便民所以他將退還當事人之規
    費支票，受款人寫作游珊華，把現金領出來之後以現金發還
    給當事人，這是屬於技術層次的作法，且涉及會計、出納的
    業務作業，我不可能下這個指示，且開支票也涉及會計單位
    ，我沒有也不可能只針對她個人下這個指示，況且每週都有
    開主管會議，如果有的話也會在會議紀錄上」等語。惟查系
    爭三筆證人許淵芳、李秀玉、趙予邡申請退還之款項，確由
    基隆巿安樂地政事務分別開立發票日為96年6 月27日、面額
    29400 元；發票日96年7 月2 日、面額31200 元；發票日96
    年7 月25日、面額56980 元之基隆巿公庫專戶存款支票各1
    紙，且用途為「退規費」、受款人均為「游珊華」（見調查
    卷第113 頁），支票上均同時有出納游珊華、會計吳明蘭及
    主任田家樂之印鑑章以為共同發票人，復均於基隆巿安樂地
    政事務所支出憑證黏存單上蓋用職章（同上調查卷第31至33
    頁）。證人吳明蘭、田家樂既然對於以證人游珊華為受款人
    、名目為「退規費」之支票未有質疑而仍予蓋用印章，顯見
    對於被告辦理系爭三筆退費之手續過程應為知情。則不論究
    竟證人田家樂有無在主管會議公開或私下指示被告有關2 萬
    元以上規費得以現金退費，抑或「基隆巿各地政事務所受理
    申請退還地政規費簡化作業注意事項」中有無細節規定可否
    由出納代領支票後以現金退還申請人，基隆巿安樂地政事務
    所自96年6 月間起，將當事人申請2 萬元以上退費，開立支
    票以出納為受款人並提領後，再以現金退還之便民手續，顯
    有施行之事實。公訴意旨僅以證人田家樂證述否認曾指示被
    告以現金辦理退款程序等語，即指被告對於退費手續所辯不
    實，進而推論被告有不法所有意圖而為之，顯有未察。
  (二)再證人許淵芳、李秀玉、趙予邡對於究竟有無拿到系爭退款
    一節，(1)證人李秀玉先於調查時稱：「97年上半年安樂地政
    事務所人員打電話詢問我，有無去領地政規費退費支票，一
    開始我認為時間已經這麼久了，且金額那麼大，應該是有領
    到，後來對方表示退費應該會用支票，叫我查詢領票記錄，
    但我在我所有相關帳戶內都沒有查到有31200 元的入款記錄
    」；於本院準備程序時則稱：「96年6 月25日向基隆巿安樂
    地政事務所申請退還31200 元；（問：這筆款項當年度有無
    收到退款?） 我只記得我有申請退款，之後因為業務繁忙我
    就忘記這件事情，他們通知我說有關支票給我，但是我經過
    確認後，確認沒有收到這張支票；（問：有無人通知你去領
    取現金31200 元；）我不記得；（問：你是否可以確認有無
    收到這筆錢?） 基隆巿安樂地政事務所打電話問我有無收到
    支票，所以我就根據支票去查，確認沒有收到支票，至於有
    無收到現金，我不記得；（問：你們事務所有無收入款項之
    記載?）因為那陣子家裡有些事情，所以我就沒有作記錄」
    ，參以證人基隆巿安樂地政事務所第二課（測量業務）課長
    曾國慶則於調查時稱：「我依主任田家樂在開會中指示，打
    電話向趙予邡、許淵芳、李秀玉查詢..我曾打了三次電話給
    李秀玉，但他都沒有確定」，據上開2 位證人所述，實不能
    證明證人李秀玉並未收到31200 元退款一事。(2)證人趙予邡
    則於偵訊證稱：「（問：本案你於96年7 月18日申請退還規
    費56980 元，後來有無領到錢?） 我申請後有沒有通知我，
    我也忘了，因為我業務太多而且全省都有服務，是登記課黃
    美麗課長在97年打電話問我有無領到這筆錢，我當時覺得應
    該是有領到支票存進去了，後來我去翻存摺，才發現沒有領
    到這張支票，所以就告訴課長說我沒有領到這筆錢，後來課
    長告訴我應該是97年初審計部查帳時發現這三筆錢程序不對
    ，最後是主任找我，我與主任見面，主任拿現金給我。（問
    ：96年間你有無常去安樂地政事務所？）有，我有在該地政
    事務所當志工，每周四早上都會去當志工，辦業務時是幾乎
    天天去」等語，然本件退款並非以支票辦理已如前述，則證
    人趙予邡自述並未領得支票事屬當然，惟本案竟未就證人是
    否於96年7 月申請退款另有領得現金退款一事再予詳查，即
    逕推論證人趙予邡未領得支票即未取得上開退款，實有未妥
    。
    (3)至證人許淵芳於偵查時證稱：「我於96年6 月15日聲請退
    還規費29400 元，後來到97年時田家樂主任找我去領回現金
    ..以前的經驗就是退費沒有固定的時間，所以聲請出去後一
    直等通知，但是我業務忙時也忘了；96年間我常去安樂地政
    事務所，大概2 、3 天就會去一趙，有時也會與鄒麗芳見面
    ，她也沒有告訴我29400 元這筆退費處理的結果」；於本院
    準備程序中證稱：「96年6 月15日曾向基隆安樂地政事務所
    申請退還29400 元: （問：這筆退費你要申請支票還是現金
    退還）按照基隆巿安樂地政事務所的以往慣例2 萬以上都是
    用支票退款；（問：當年有無收到款項?） 沒有」等語。惟
    證人於調查中自述在基隆地區從事地政事業務多年，96年間
    與安樂地政事務所常有往來，既於96年6 月15日申請退費，
    何以歷近一年從未曾詢問系爭退費事宜處理結果，直至97年
    5 月下旬證人田家樂撥打電話詢問，始告知未領到地政規費
    等，上開情節與一般民眾積極詢問退款之常情實有差異，況
    不論調查抑或偵訊中，證人均僅針對有無領得支票之問題而
    為回答，則證人之於偵訊中之證述顯係針對支票退款而答覆
    ，並非本案究竟有無取得退款之重點所在，又證人對於近1
    年前申請之退款是否已然領得現金，在其業務繁忙之情形下
    ，記憶是否有誤？均屬有疑。(4)從而據證人許淵芳、李秀玉
    、趙予邡所述，其等是否確實均未領得系爭退款，實屬不明
    。證人之證詞既有瑕疵，自難以上開證人之證詞，遽為認定
    被告侵占系爭款項之不利證據。
  (三)證人陳桂英雖於本院準備程序稱：「96年6 月27日、96年7
    月2 日、96年7 月25日鄒麗芳沒有把現金29400 元、31200
    元、56980 元交給我辦理民眾申請退款」，審理時證述：
    「（辯護人問：安樂地政事務所2 萬元以下退費，妳如何回
    補零用金?） 每次都是鄒麗芳打電話問我單據退費多少錢之
    後，我把單據退給他，鄒麗芳再拿錢給我；（辯護人問：妳
    在2 萬元以下之退費回補零用金，是否在鄒麗芳製作封面『
    九十六年度』之筆記本內之退費金額右側加蓋妳的私章）章
    都是鄒麗芳蓋的，他拿錢給我之後，我只會核對我的簿子，
    我把章交給鄒麗芳蓋；（辯護人問：『九十六年度』之筆記
    本中，內有幾個你的印章數）38個章；（辯護人問：剛剛所
    數的38次回補零用金，你都有收到錢嗎?） 有；（辯護人問
    ：妳在98年6 月25日調查站調查時稱：我沒有看過『九十三
    年度』流水帳簿，但查封面『九十三年度』之筆記簿上，妳
    蓋章簽收的款項計達27筆，其中除了本案有爭議之3 筆以外
    ，其餘24筆現金妳都不否認收到該款項，證明妳最少在該簿
    冊上蓋章24次，有無意見？）因為鄒麗芳每次都拿一個本子
    過來，他就翻開要給我錢的該頁，我沒有看封面，我的認知
    是同一本；（辯護人問：在封面為『九十三年度』的筆記本
    ，96年6 月29日29400 元、96年7 月4 日31200 元、96年7
    月31日56980 元，這幾筆款項右側都有你的私章，跟同本其
    他24筆及封面『九十六年度』筆記本上面38筆回補零用金右
    側都有你的私章，顯見鄒麗芳跟你之間的交互金錢，是以蓋
    章簽收為基準，何以拖稱沒有收到上開3 筆款項？）我只負
    責2 萬以下的金額，至於2 萬元以上的款項我沒有經手過」
    等語，然查；(1)被告自行製作之帳冊2 本，封面分別標示為
    『九十三年度』及『九十六年度』，其中封面標示『九十六
    年度』之筆記本，其內均記載安樂地政事務所關於審查費、
    登記費、資料使用費、罰鍰等收支項目，約每5 日結算一次
    後，所算出之退費數額，大部分均有『陳桂英』印章蓋於右
    側（見同上調查卷第224 至286 頁），而封面標示『九十三
    年度』之筆記本，記載時間自93年1 月7 日起迄97年5 月9
    日止，內容則為轉交支票或現金之記載，每筆記錄均空一行
    ，且記載連續，如有隔年則更換新頁記載，金額記載均有相
    關人在右側蓋用印章（見同上調查卷第207 至223 頁），顯
    見被告於交付支票或現金後，確有請求相關人蓋印為憑之習
    慣。
    (2)封面標示『九十三年度』之筆記本自95年1 月4 日起開始
    有『轉陳桂英現金』之記載，迄97年5 月9 日止筆數達27筆
    ，亦均有『陳桂英』印章蓋用於金額右側，且目視即可辨識
    『九十三年度』及『九十六年度』兩本帳冊之『陳桂英』印
    章應為同一。證人陳桂英既證稱封面標示『九十六年度』之
    筆記本內容記載，其內蓋用之『陳桂英』印文表示確有收到
    款項之意，則衡情對照，被告提出之封面記載『九十三年度
    』之筆記本內之記載，如蓋有相同『陳桂英』印文者，亦應
    表示確已收取該筆金額之意思，證人雖稱除系爭3 筆退費外
    ，其餘24筆均有收到等情，然據證人陳桂英製作之『零用金
    備查簿』及被告製作之『九十六年度』筆記本內之記載以觀
    ，2 萬元以上零用金回補之金額亦有多筆，亦即證人向被告
    拿取2 萬元以上之金額之情況甚多，再以被告與證人陳桂英
    關於業務金錢往來頻繁之密度，且時間長達2 年餘，證人竟
    可清楚記得與被告往來之每筆款項中，僅有系爭3 筆退款未
    曾收到，實與一般常情不符。
    況在證人許淵芳、李秀玉、趙予邡均未能確認有無收到退款
    之情況下，證人陳桂英與被告因就本案系爭退費互有牽連，
    利害關係相對，事涉己身責任，證人陳桂英之證詞較被告所
    辯更為可採？均有可疑。(3)至證人陳桂英稱遭被告盜用印章
    云云，惟被告與證人陳桂英自95年1 月起即有業務上密切頻
    繁金錢往來已如前述，證人陳桂英亦證稱被告會將筆記本拿
    來，翻開要給錢的該頁，要求證人陳桂英補蓋印章，證人陳
    桂英既有機會查驗筆記本記載內容，且自行蓋印，何以2 年
    間始終未加查看，即逕將印章交予被告自行印蓋？況證人陳
    桂英既同意且將印章交由被告蓋印，被告即無構成盜用印章
    之犯行可言。(4)證人張美麗雖亦於本院審理中證稱被告曾以
    漏蓋印章為由，向陳桂英借用印章等情，惟證人張美麗並未
    親見被告是否已將系爭3 筆金錢交予陳桂英、亦不了解被告
    向陳桂英借用印章之原因是否即為盜蓋系爭3 筆金額領取記
    錄，更遑論其實際上並未親見被告盜蓋陳桂英印章印文在系
    爭3 筆金額之領取記錄上。從而證人陳桂英、張美麗所述證
    詞，均不能為被告盜蓋印章之積極證據。
七、綜上所述，證人許淵芳、李秀玉及趙予邡是否確實未於96年
    6 、7 月間領得現金退費款項、被告是否將證人許淵芳、李
    秀玉及趙予邡申請之退款侵占入己，有無盜用證人陳桂英印
    文等節，本院認為均仍存有合理之懷疑，尚未到達確信其為
    真實之程度。此外，復查無其他積極證據足資認定被告確有
    前揭被訴之犯行，既無足夠證據確信公訴意旨之指述為真實
    ，即屬不能證明被告犯罪，揆諸首揭法條與判例意旨，自應
    為被告無罪之諭知。
八、據上論斷，應依刑事訴訟法第301條第1項，判決如主文。
中    華    民    國   100    年    3     月    31    日
                  刑事第五庭審判長法    官   齊  潔
                                  法    官   王慧惠
                                  法    官   吳佳齡
以上正本證明與原本無異。
如不服本判決應於收受送達後10日內向本院提出上訴書狀，並應
敘述具體理由；其未敘述上訴理由者，應於上訴期間屆滿後20日
內向本院補提理由書（均須按他造當事人之人數附繕本）「切勿
逕送上級法院」。
中    華    民    國   100    年    3     月    31    日
                                  書 記 官   莊智凱